臺灣臺北地方法院民事判決　　　　　　　 94年度訴字第749號
原　　　告　總順金屬工業股份有限公司
　　　　　　　　　　　　號
法定代理人　甲○○
訴訟代理人　丙○○
被　　　告　大都市營造工程股份有限公司
　　　　　　　　　　　　1
法定代理人　乙○○
訴訟代理人　陳俊斌律師
　　　　　　蘇弘志律師
上列當事人間請求異議之訴事件，本院於民國94年8月30日辯論
終結，判決如下：
    主    文
被告應將力歐企業股份有限公司對被告之工程保固款債權新臺幣
壹佰伍拾柒萬玖仟貳佰貳拾貳元向臺灣高雄地方法院支付。
訴訟費用由被告負擔。
    事實及理由
一、原告起訴主張：原告為力歐企業股份有限公司（下稱力歐公
    司）之債權人，因力歐公司積欠原告貨款新台幣（下同）
    1,579,222元，經原告聲請臺灣高雄地方法院以93年度執字
    第18724號清償債務事件，囑託本院扣押力歐公司對被告之
    工程保固款債權，經本院核發93年度執助字第1770號執行命
    令，惟被告提出異議，原告遂起訴請求確認該筆債權存在，
    業經臺灣高雄地方法院93年度訴字第1422號判決勝訴確定。
    又上開工程保固款係花蓮海洋公園－鋁管區－南北翼鋁門窗
    工程（下稱系爭工程）之保固款，保固期間自民國91年9月1
    日起至92年8月31日止，是該保固期間已經屆至，被告即有
    給付之義務。另原告於前開判決確定後再次聲請執行力歐公
    司對被告之債權，並經本院於93年12月1日核發北院錦93執
    助申字第1770號執行命令，命被告於工程保固款之給付條件
    成就時，將力歐公司對被告之債權，在債權1,579,222元及
    利息、程序費用、執行費範圍內，向臺灣高雄地方法院支付
    。詎被告又再次提出異議，原告爰依強制執行法第120條第2
    項之規定提起本件訴訟等語，並聲明：如主文第1項所示。
二、被告則以：力歐公司對於被告之債權必須經過會算，但是找
    不到力歐公司的人，且系爭工程有瑕疵等語置辯，並聲明：
    原告之訴駁回。
三、按第三人不承認債務人之債權或其他財產權之存在，或於數
    額有爭議或有其他得對抗債務人請求之事由時，應於接受執
    行法院命令後十日內，提出書狀，向執行法院聲明異議；第
    三人依前條第 1 項規定聲明異議者，執行法院應通知債權人
    。債權人對於第三人之聲明異議認為不實時，得於收受前項
    通知後十日內向管轄法院提起訴訟，強制執行法第119條第1
    項、第120條第1項、第2項分別定有明文。本件原告主張之
    右揭事實，業據其提出臺灣高雄地方法院93年度訴字第1422
    號判決、確定證明書、工程保固書、強制執行聲請狀、陳報
    狀、聲明異議狀、起訴狀、執行命令為證，且為被告所不爭
    執，自堪信為真實。至原告主張被告應依本院於93年12 月1
    日核發之北院錦93執助申字第1770號執行命令，將力歐公司
    對被告之工程保固款債權1,579,222元向臺灣高雄地方法院
    支付一節，則為被告所否認，並以前詞置辯。惟查，被告並
    未舉證證明系爭工程有何瑕疵，且被告為系爭工程之定作人
    ，對於系爭工程自應有相當之了解，尚不能僅因找不到力歐
    公司的人，即辯稱其無從結算工程款，是被告所為之前開抗
    辯，均無足採。從而，原告依前開規定起訴請求被告應將力
    歐公司對被告之工程保固款債權1,579,222元向臺灣高雄地
    方法院支付，即屬有據，應予准許。
四、訴訟費用負擔之依據：民事訴訟法第78條。
中　　華　　民　　國　　94　　年　　8 　　月　　31　　日
                                民事第五庭法  官 林秀圓
正本係照原本作成
如對本判決上訴，須於判決送達後20日內向本院提出上訴狀
中　　華　　民　　國　　94　　年　　8 　　月　　31　　日
                                          書記官 林蓮女
